【裁判字號】    99,抗,266
【裁判日期】    991230
【裁判案由】    本票裁定
【裁判全文】
臺灣臺中地方法院民事裁定               99年度抗字第266號
抗  告  人  許  粉
相  對  人  梁靖芸
上列抗告人與相對人間因聲請本票裁定事件，抗告人對於中華民
國99年9月20日本院所為之裁定（99年度司票字第4715號）提起
抗告，本院合議庭裁定如下：
    主  文
抗告駁回。
抗告程序費用新台幣壹仟元由抗告人負擔。
    理  由
一、按執票人向本票發票人行使追索權時，得聲請法院裁定後強
    制執行。票據法第123條定有明文。又本票執票人，依票據
    法第123條規定，聲法院裁定許可對發票人強制執行，係屬
    非訟事件，此項聲請之裁定，及抗告法院之裁定，僅依非訟
    事件程序，以審查強制執行許可與否，並無確定實體上法律
    關係存否之效力，如發票人就票據債務之存否有爭執時，應
    由發票人提起確認之訴，以資解決，最高法院56年台抗字第
    714號、57年台抗字第76號判例可資參照。
二、本件相對人主張：其執有抗告人簽發如原裁定所示之本票1
    張，並免除作成拒絕證書，詎經提示未獲付款，依票據法第
    123條規定聲請裁定許可強制執行等情，已據其提出本票影
    本1張為證，且核本票所載金額與原裁定所載金額形式上並
    無不符，原裁定予以准許，並無不合。
三、抗告意旨以：民國（下同）99年4月9日向相對人梁靖芸借款
    新台幣（下同）27萬元整，每月利息為8,100元，並約定100
    年4月8日返還上開借款。抗告人99年9月份利息給付雖有遲
    延，惟經相對人口頭同意抗告人於99年9月30日給付9月份利
    息，且依雙方約定系爭票據債務應於100年4月8日全數清償
    ，然抗告人竟在99年9月25日即收到法院公文，要抗告人清
    償27萬元與雙方約定尚有未合等語。惟查，系爭本票並未記
    載到期日，有本票影本附於原審卷可按，至抗告人與相對人
    有無另行口頭約定系爭本票清償期，乃屬實體上之爭執，揆
    諸前揭說明，應由抗告人另行提起訴訟，以資解決，本件非
    訟事件程序不得加以審究實體上之爭執，自應准予為強制執
    行之裁定，是本件抗告為無理由，應予駁回。
四、據上論結，本件抗告為無理由，依非訟事件法第46條、第21
    條第2項、第24條第1項、民事訴訟法第495條之1第1項、第4
    49條第1項、第78條，裁定如主文。
中    華    民    國    99    年    12    月    30    日
                  民事庭第二庭  審判長法  官  王銘
                                      法  官  林慶郎
                                      法  官  呂麗玉
以上正本係照原本作成。
如不服本裁定，僅得於收受本裁定正本送達後10日內，以適用法
規顯有錯誤為理由。向本院提出再抗告狀，須附繕本一份及繳納
再抗告裁判費新台幣1,000元。
中    華    民    國    99    年    12    月    30    日
                                      書記官  趙振燕

司法院資訊處製作；財團法人民間司法改革基金會備份。
